臺灣高等法院刑事裁定
111年度抗字第1625號
抗  告  人
即  受刑人  李清熙


上列抗告人即受刑人因聲請定其應執行刑案件，不服臺灣新北地
方法院中華民國111年9月2日裁定（111年度聲字第2380號），提
起抗告，本院裁定如下：
    主  文
原裁定撤銷，發回臺灣新北地方法院。
    理  由
一、原裁定意旨略以：抗告人即受刑人李清熙因妨害名譽案件，
    分別經法院先後判處如原裁定附表所示之刑，並均確定在案
    ，有各該判決書及本院被告前案紀錄表在卷可稽，是原審法
    院審核後認聲請為正當，爰綜合考量抗告人之人格及數罪間
    之關係、所侵害法益、情節之異同、時間、空間之密接程度
    ，並斟酌如原裁定附表編號1所示之原宣告刑為罰金新臺幣
    （下同）2,000元，原審法院因認定應執行之裁量權行使尚
    屬有限，應無再予受刑人表示意見之必要等情，依刑事訴訟
    法第477條第1項，刑法第53條、第42條第3項前段、第51條
    第7款規定，定其應執行罰金5,000元，如易服勞役，以新臺
    幣1,000元折算1日等語。
二、抗告意旨略以：抗告人於檢察官開庭前即具狀說明案發過程
    ，抗告人只是行使發言權利，與公然侮辱無關。偵查中檢察
    官提出之影片非110年10月2日，抗告人否認110年9月23日及
    同年10月2日之犯行，抗告人於上訴狀中曾請求檢察官自制
    ，勿將尤君毅等警匪所涉案件都方便處理。檢察官聲請書附
    表漏載原審法院108年度易字第527號案件，該案之指揮書應
    為「執字第1056號」，而臺灣新北地方檢察署（下稱新北地
    檢署）丁股卻將之改為「執字第2219號」，實令抗告人搞不
    清楚。原審法院109年度簡字第6226號案件業經109年度簡上
    字第1056號判決駁回上訴，何以新北地檢署丁股檢察官不准
    抗告人分期給付罰金？況且抗告人已於110年12月27日繳清
    新北地檢署110年度罰執字第1015號之2,000元罰金，何來不
    准易科罰金之理？另原審法院110年度簡上字第510號案件，
    審判長開庭播放之影片經抗告人發現是翻拍的假造證據，抗
    告人已另請法院求證是否為假造影片云云。
三、按數罪併罰之案件，於審判中，現雖有科刑辯論之機制，惟
    尚未判決被告有罪，亦未宣告其刑度前，關於定應執行刑之
    事項，欲要求檢察官、被告或其辯護人為充分辯論，盡攻防
    之能事，事實上有其困難。行為人所犯數罪，或因犯罪時間
    之先後或因偵查、審判程序進行速度之不同，或部分犯罪經
    上訴而於不同審級確定，致有二裁判以上，分別確定，合於
    數罪併罰之要件，依刑法第53條、第54條應依同法第51條第
    5款至第7款之規定，定其應執行之刑者，刑事訴訟法第477
    條第1項規定由檢察官聲請該法院裁定之（有刑法第50條第1
    項但書之情形，執行中應由受刑人請求檢察官為聲請）。依
    上開規定雖僅檢察官得向法院聲請（刑事訴訟法第477條第2
    項另規定，受刑人或其法定代理人、配偶，亦得請求前項檢
    察官聲請之），惟定應執行刑，不僅攸關國家刑罰權之行使
    ，於受刑人之權益亦有重大影響，除顯無必要或有急迫情形
    外，法院於裁定前，允宜予受刑人以言詞、書面或其他適當
    方式陳述意見之機會，程序保障更加周全(最高法院110年度
    台抗大字第489號裁定意旨參照）。
四、本院查：
  ㈠原審以抗告人犯如原裁定附表所示之罪，先後經原審法院判
    處如原裁定附表所示之刑，均已確定在案，並以原審法院為
    最後事實審之法院，有如原裁定附表所示之判決及本院被告
    前案紀錄表各1份附卷可稽，茲檢察官聲請就原裁定附表所
    示各罪合併定其應執行之刑，原審因認檢察官之聲請為正當
    ，而為本件執行刑之量定，固非無見。
  ㈡惟查，經本院核閱原審111年度聲字第2380號聲請定其應執行
    刑案件全卷，原審法院於收受本案之際，並未傳喚抗告人到
    庭陳述意見，亦未以函文詢問或其他替代之方式，給予抗告
    人就本件攸關國家刑罰權之行使、對抗告人權益有重大影響
    之案件陳述意見之機會，本案未見有何急迫情形，且定應執
    行刑，不僅攸關國家刑罰權之行使，於受刑人之權益亦有重
    大影響，業如前述，自未能因如原裁定附表編號1所示之宣
    告刑僅為罰金2,000元，即謂顯無予抗告人陳述意見之必要
    ，是原審逕予裁定，難認允當，應由本院將原裁定撤銷，並
    為兼衡當事人之審級利益，爰發回原審法院更為適法之裁定
    。
據上論斷，應依刑事訴訟法第413條前段，裁定如主文。
中　　華　　民　　國　　111 　年　　10　　月　　26　　日
                  刑事第二十一庭審判長法　官  林怡秀
                                      法　官  許泰誠
                                      法　官  蔡羽玄
以上正本證明與原本無異。
不得再抗告。
                                      書記官  陳語嫣
中　　華　　民　　國　　111 　年　　10　　月　　26　　日